臺灣高等法院交通事件裁定　　　　　　　 94年度交抗字第454號
抗　告　人
即受處分人　　　甲○○
上列抗告人因違反道路交通管理處罰條例案件，不服台灣板橋地
方法院，中華民國94年5月5日所為第一審裁定（94年度交聲字第
196號），提起抗告，本院裁定如下：
    主  文
抗告駁回。
    理  由
一、按車輛行至無號誌或號誌故障而無交通警察指揮之交岔路口
    ，支線道車應暫停讓幹線道車先行，道路交通安全規則第10
    2條第1項第2款定有明文；汽車駕駛人，爭道行駛支線道車
    不讓幹線道車先行者，處新臺幣（下同）6百元以上1千8百
    元以下罰鍰；汽車駕駛人有第45條情形者，並予記違規點數
    1點；汽車駕駛人，駕駛汽車違反道路交通安全規則，因而
    肇事致人受傷者，記違規點數3點，道路交通管理處罰條例
    第45條第9款、第63條第1項第1款、第61條第3項亦分別定有
    明文。
二、原異議意旨略以：我駕駛G4-5411自小貨車沿光復南路96巷
    至肇事地點路口前，有先將自小貨車停下看有無來車，經注
    意並確認無車時，再將自小貨車緩緩前進，車子行經三分之
    二以上路口時，車牌號碼BJP-902號機車突然撞上來，致自
    小貨車毀損，我並沒有違反支線道車不讓幹線道車先行之規
    定，爰依法聲明異議云云。
三、原裁定意旨略以：經查，本件抗告人即受處分人於93（下同
    ）年6月30日11時40分許，駕駛車號G4-5411號自小貨車，沿
    臺北市○○○路96巷，東向西行駛至該巷與無名巷道之交叉
    路口，左側車身與黃靖雅所騎乘，沿無名巷道南向北行駛之
    BJP-902號重機車右前車身發生碰撞乙節，為受處分人所不
    爭執，並有臺北市政府警察局交通警察大隊交通事故分析研
    判表、現場圖、臺北市政府警察局大安分局交通分隊道路交
    通事故補充資料表、談話紀錄表、現場照片等在卷可稽，首
    堪認定。依道路交通標誌標線號誌設置規則第59條之規定，
    讓路標誌，用以告示車輛駕駛人必須慢行或停車，觀察幹道
    行車狀況，讓幹道車優先通行後認為安全時，方得續行，設
    於視線良好交岔道路次要道路口或其他必要地點，經核卷附
    之道路交通事故現場圖，受處分人車輛所行駛之光復南路96
    巷接近無名巷道路口處之右側設有「讓」之標誌，顯見受處
    分人駕駛上開自小貨車行駛之光復南路96巷係「支線道」，
    而黃靖雅騎乘重機車行駛之無名巷道為「幹線道」無疑，揆
    諸上開規定，受處分人駕駛自小貨車沿臺北市○○○路96巷
    行駛，屬支線道車，至前開無號誌而無交通警察指揮之交岔
    路口時，應減速接近，先停止於該交岔路口前，讓屬於幹線
    道車之BJP-902號重型機車優先通行後，方得續行，受處分
    人復自承其發現黃靖雅駛來時，已來不及反應等語，有道路
    交通事故調查筆錄一份在卷可稽，足認被告所稱有停車觀察
    云云，不足採信，其並未遵守支線道車讓幹線道車先行之規
    定，應堪認定。次查，受處分人之肇事行為，致被害人黃靖
    雅受有頭部顱內出血、右側眼外傷、右側股骨骨折、左側肘
    關節脫臼傷害之事實，經黃靖雅於警詢中指述明確，並有臺
    北市政府警察局大安分局交通分隊道路交通事故補充資料表
    、談話紀錄表在卷可稽，亦足認受處分人違反上開道路交通
    安全規則之行為，致黃靖雅受有輕傷。綜上，受處分人違反
    支線道車不讓幹線道車先行之規定，因而肇事致人受傷之違
    規事實，甚為明確，原處分機關依上開規定，裁處罰鍰新台
    幣6百元，並記違規點數4點，於法尚無違誤，因而駁回受處
    分人之聲明異議。
四、經核原裁定上開認事用法，洵無不合。至抗告人執在原審異
    議意旨相同陳詞辯稱其至路口有停下察看，再將小貨車緩緩
    駛前進，復辯稱黃靖雅有可能因車速過快且不知有十字路口
    之存在，而在與小貨車碰撞時失控並擦撞路邊停放之車輛，
    才會造成如此嚴重之傷害云云，惟查，抗告人自承其發現黃
    靖雅駛來時，已來不及反應等語，有道路交通事故調查筆錄
    一份在卷可稽，足證抗告人所稱其於路口有停車察看，顯係
    卸責之詞，此外，黃靖雅車速如何，其是否知悉有十字路口
    之存在，皆為抗告人個人推測之詞，且無礙於係因抗告人之
    違規行為而導致黃靖雅受傷之事實，抗告人所辯，委無足採
    ，其抗告為無理由，應予駁回。
據上論結，應依道路交通案件處理辦法第26條，刑事訴訟法第41
2條，裁定如主文。
中　　華　　民　　國　　94　　年　　6 　　月　　27　　日
　　　　　　　　　刑事第十三庭  審判長法　官  劉景星
                                      法  官  李春地
                                      法  官  陳志洋
以上正本證明與原本無異。
不得再抗告。
                                      書記官  王韻雅
中　　華　　民　　國　　94　　年　　6 　　月　　28　　日
